臺北高等行政法院判決
　　　　　　　　　　　　　　　　　　 94年度簡字第00023號
原　　　告　甲○○
被　　　告　勞工保險局
代　表　人　乙○總經理）住同.
訴訟代理人　丙○○
上列當事人間因就業保險法事件，原告不服行政院勞工委員會中
華民國93年11月12日勞訴字第0930038462號訴願決定（發文日期
：中華民國93年11月22日），提起行政訴訟。本院判決如下：
　　主  文
原告之訴駁回。
訴訟費用由原告負擔。
　　事實及理由
一、程序說明
    本件訴訟標的之價額在新臺幣（下同）20萬元以下，依行政
    訴訟法第229條第2項、第1項第2款規定及司法院民國（下同
    ）92年9月17日院台廳行一字第23681號令，應適用簡易程序
    ，本院並依同法第233條第1項規定，不經言詞辯論，逕行裁
    判。
二、事實概要
    原告於92年2月7日由高雄縣私立安祥老人養護中心（下稱安
    祥老人養護中心）離職退保，並自同年月10日起陸續向行政
    院勞工委員會職業訓練局高雄區就業服務中心鳳山就業服務
    站（下稱鳳山就業服務站）申請失業給付及職業訓練生活津
    貼，前經被告發給92年2月24日至同年6月22日、同年12月30
    日至93年1月28日止共5個月失業給付計47,520元，及92年7
    月2日至同年12月15日止共6個月職業訓練生活津貼計52,272
    元在案。該站嗣於93年1月30日為原告失業再認定並傳送原
    告之失業給付申請書，經被告審查，以據安祥老人養護中心
    陳報資料，原告為多元就業開發方案晉用人員，復依行政院
    勞工委員會92年2月25日勞職業字第0920200 306號令，多元
    就業開發方案遴用之人員非就業保險法適用對象，被告乃更
    正原告為多元就業開發方案遴用之人員追溯至92年1月8日原
    告於該養護中心加保之日起生效，於93年4月2日以保給失字
    第09360130390號函（下稱原處分）核定否准所請失業給付
    ，前所請領之失業給付5筆計47,520元及職業訓練生活津貼6
    筆計52,272元應退還被告。原告不服，向勞工保險監理委員
    會申請審議，亦經該會以93年7月2日（93）保監審字第1630
    號審定書審定申請審議駁回後，原告仍不服，提起訴願遭決
    定駁回後，遂提起行政訴訟。
三、原告主張：1.原告於92年2月7日因勞動基準法第11條第5款
    規定，遭安祥老人養護中心被迫離職，並開立離職證明書，
    在職期間未滿1個月，安祥老人養護中心如何在1個月內，向
    政府提報原告為多元就業開發方案聘用人員，實有可議之處
    ；2.原告持離職證明書向鳳山就業服務站轉向被告申請失業
    給付認定，每月均認定2次，均經核准，何以被告於同一時
    間通過安祥老人養護中心之申請及原告申請，此乃嚴重行政
    疏失及違反程序正義；3.原告前往應徵安祥老人養護中心職
    務時，絕無前往鳳山就業服務站開立介認卡（亦不知如何辦
    理），而是以個人身分前往應徵。事後被告認介認卡有原告
    之簽章，可能係因安祥老人養護中心以錄取工作為由，要求
    原告簽章，否則工作不保，而原告無奈簽下。據此，依行政
    訴訟法第5條第2項及就業保險法第11條規定，求為判決撤銷
    訴願決定、爭議審定及原處分，被告應作成核付原告9,504
    元之行政處分云云。
四、被告則以：經被告審查安祥老人養護中心陳報資料，原告為
    多元就業開發方案晉用人員，且依行政院勞工委員會92年2
    月25日勞職業字第0920200306號令，多元就業開發方案遴用
    之人員非就業保險法適用對象，原處分乃更正原告為多元就
    業開發方案遴用之人員追溯至92年1月8日原告於該養護中心
    加保之日起生效，核定否准所請失業給付，前所請領之失業
    給付5筆計47,520元及職業訓練生活津貼6筆計52,272元應退
    還被告，並無違誤，求為判決駁回原告之訴等語。
五、按就業保險法第5條第1項規定：「年滿15歲以上，60歲以下
    ，受僱之本國籍勞工，應以其雇主或所屬機構為投保單位，
    參加本保險為被保險人。」第10條第1款、第3款規定：「本
    保險之給付，分下列四種：一、失業給付。…三、職業訓練
    生活津貼。」、第11條第1項第1款、第3款規定：「本保險
    各種保險給付之請領條件如下：一、失業給付：被保險人於
    非自願離職辦理退保當日前3年內，保險年資合計滿1年以上
    ，具有工作能力及繼續工作意願，向公立就業服務機構辦理
    求職登記，自求職登記之日起14日內仍無法推介就業或安排
    職業訓練。…三、職業訓練生活津貼：被保險人非自願離職
    ，向公立就業服務機構辦理求職登記，經公立就業服務機構
    安排參加全日制職業訓練。」
六、原告於92年2月7日由安祥老人養護中心離職退保，並自同年
    月10日起陸續向鳳山就業服務站申請失業給付及職業訓練生
    活津貼，前經被告發給92年2月24日至同年6月22日、同年12
    月30日至93年1月28日止共5個月失業給付計47,520元，及92
    年7月2日至同年12月15日止共6個月職業訓練生活津貼計52,
    272元在案，該站嗣於93年1月30日為原告失業再認定並傳送
    原告之失業給付申請書，經被告審查，以據安祥老人養護中
    心陳報資料，原告為多元就業開發方案晉用人員等情，為兩
    造所不爭，並有離職證明書、原告之申請、認定、再認定及
    逾期再認定申請收執聯、失業（再）認定、失業給付申請書
    暨給付收據、被告查詢原告失業給付資料簡要及就保職訓津
    貼簡要、安祥老人養護中心與行政院勞工委員會職業訓練局
    高雄區就業服務中心簽訂之行政院勞工委員會多元就業開發
    方案－企業型計畫就業促進意願書、安祥老人養護中心之（
    高雄就業服務中心）多元就業開發方案企業型申請書、多元
    就業開發方案－企業型計畫高屏地區第4次審查會申請送件
    廠商一覽表、安祥老人養護中心之多元就業開發方案－企業
    型計畫廠商進用名冊、高雄區就服中心－多元就業開發方案
    進用人員名單、被告查詢原告工作期間薪資印領清冊及推介
    錄用證明資料附原處分卷及本院卷可稽，堪認屬實。
七、原告雖主張：其係對所擔任之工作不能勝任而遭安祥老人養
    護中心被迫離職並開立離職證明書，在職期間未滿1個月，
    該中心如何在1個月內向政府提報原告為多元就業開發方案
    聘用之人員，且原告可百分之百肯定在前往應徵安祥老人養
    護中心職務之前，決無前往鳳山就業服務站開立介認卡，而
    是以個人身分前往應徵云云。惟查：
  (一)依行政院勞工委員會職業訓練局91年5月20日勞職業字第091
    0202546－1號令頒之多元就業開發方案所載略以：「肆、對
    象：本方案之工作人員均限由公立就業服務機構推介…。伍
    、補助方式：一、企業型計畫：(一)用人費用：工作津貼發給
    標準為每人每月新臺幣15,840元，補助期限最長為3個月。
    企業應為工作人員投保勞工保險及全民健康保險，除工作人
    員自付額外，所需保費由本會補助。工作期間補助每人每月
    保險費1,610元，以實報實銷為原則。」再依91年度多元就
    業開發方案企業型計畫作業注意事項：「二、申請文件：本
    方案實施之日起，有意願參與計畫之企業，提供下列資料送
    請公立就業服務機構審查：…(二)工作人員職務說明。(三)就業
    促進意願書。…五、計畫用人管理、經費請領及核銷：(一)公
    立就業服務機構提供失業者之名單，由企業單位進行工作人
    員遴用程序，所遴用人員均限由公立就業服務機構所推介之
    失業者…(五)本計畫工作津貼發給標準為每人每月新臺幣15,8
    40元，如工作日數不足月時，津貼之計算公式如下：15,840
    元÷30日×實際安置日數。」是多元就業方案係由用人單位
    向公立就業服務機構申請，由公立就業服務機構進行媒合推
    介人員就業，並核實補助工作津貼及勞健保費。
  (二)查安祥老人養護中心於91年度即申請為多元就業開發方案用
    人單位，此有安祥老人養護中心多元就業開發方案企業型申
    請書、就業促進意願書、職務說明書附原處分卷可稽。復據
    行政院勞工委員會職業訓練局高雄區就業服務中心93年9月2
    9日高就二字第0930005953號函檢送該中心辦理「91年度多
    元就業開發方案」企業型核定計畫執行單位安祥老人養護中
    心晉用工作人員即原告工作期間薪資印領清冊及推介錄用證
    明資料，其檢附送安祥老人養護中心進用原告之回覆表記載
    略以：92年1月7日推介，92年1月8日錄用，填報日期92年1
    月8日）、原告92年1月8日回報鳳山就業服務站推介其至安
    祥老人養護中心應徵特別看護之結果、及補助原告工作津貼
    及勞健保費之印領清冊（造冊日期為92年2月7日），足見原
    告確實係安祥老人養護中心依多元就業方案晉用之人員，其
    非屬就業保險法適用對象甚明。原告上開主張，並非可採。
八、綜上所述，原處分否准原告所請失業給付，並要求返還前所
    請領之失業給付5筆計47,520元及職業訓練生活津貼6筆計52
    ,272元，於法自屬有據，訴願決定遞予維持，亦無不合，原
    告訴請如聲明所示，為無理由，應予駁回。
據上論結，本件原告之訴為無理由，依行政訴訟法第98條第3項
前段、第233條第1項，判決如主文。
中　　華　　民　　國　　94　　年　 　7　　月　 22  　 日
                              第三庭法    官    胡方新
上為正本係照原本作成。
本件以訴訟事件所涉及之法律見解具有原則性者為限，始得於本
判決送達後20日內向本院提出上訴狀並表明上訴理由，如已於本
判決宣示後送達前提起上訴者，應於判決送達後20日內補具上訴
理由（均按他造人數附繕本），且經最高行政法院許可後方得上
訴。
中　　華　　民　　國　　94　　年　 　7　　月　 22  　 日
            　　　　　　    　　　　書 記 官    陳幸潔
